臺灣臺北地方法院民事裁定          100年度財管字第79號
聲  請  人  財政部臺北市國稅局
法定代理人  陳金鑑
上列聲請人聲請指定被繼承人劉金隆之遺產管理人事件，本院裁
定如下：
    主      文
指定李宇庭（女、民國○○年○月○○日生、身分證統一編號：Ｚ0000
00000號、住新北市○○區○○路1段87巷65號）為被繼承人劉金
隆（男、民國○○年○○月○日生、身分證統一編號：Ｚ000000000號
、生前住所：台北市○○○路○段70號3樓之2、於民國97年1月
30日死亡）之遺產管理人。
准對被繼承人劉金隆之繼承人為承認繼承之公示催告。
劉金隆之大陸地區以外之繼承人，應自前項公示催告最後登載新
聞紙之日起，壹年內承認繼承，上述期限屆滿，無繼承人承認繼
承時，被繼承人劉金隆之遺產，於清償債權，並交付遺贈物後，
如有剩餘即歸屬國庫。
程序費用由被繼承人劉金隆之遺產負擔。
    理      由
一、按繼承開始時，繼承人之有無不明，而無親屬會議或親屬會
    議未於一個月內選定遺產管理人者，利害關係人或檢察官得
    聲請法院選任遺產管理人，並由法院依公示催告程序，定六
    個月以上之期限，公告繼承人，命其於期限內承認繼承，民
    法第1177條、第1178條規定甚明。
二、本件聲請意旨略以：被繼承人劉金隆於民國97年1月30日死
    亡，其法定繼承人均已拋棄繼承，是否仍有應繼承之人不明
    ，因被繼承人劉金隆滯欠綜合所得稅款47,771元，並由聲請
    人所屬大安分局依法移送法務部行政執行署宜蘭行政執行處
    強制執行，為順利繼續執行程序，爰聲請指定被繼承人劉金
    隆之遺產管理人等語。
三、經查，聲請人主張之前揭事實，業據其提出被繼承人劉金隆
    之除戶戶籍資料、繼承系統表、法務部行政執行署宜蘭行政
    執行處函、財政部台北市國稅局欠稅總歸戶查詢情形表、台
    北市大安區戶政事務所函、本院家事法庭函、財政部台北市
    國稅局財產歸屬資料清單、99年度綜合所得稅各類所得資料
    清單、行政院國軍退除役官兵輔導委員會函等件為證，堪認
    被繼承人劉金隆所遺財產，目前確屬無人繼承之狀態，有為
    被繼承人劉金隆所遺財產選定遺產管理人之必要；又本院查
    無被繼承人劉金隆之親屬曾經召開親屬會議，或曾經議決被
    繼承人劉金隆之遺產管理人，並依民法第1177條向本院報明
    之情形，是聲請人自得以利害關係人之身分，聲請本院選定
    遺產管理人；本院認法定繼承人雖聲明拋棄繼承，仍無礙其
    擔任遺產管理人之能力與道義，而李宇庭為被繼承人之子女
    ，現已成年，堪已充任遺產管理人，故指定李宇庭為被繼承
    人劉金隆之遺產管理人，並限期命繼承人為承認繼承之公示
    催告。
四、依非訟事件法第157條規定，裁定如主文。
中    華    民    國   100    年    10    月    14    日
                  家事法庭法  官  李莉苓
以上正本係照原本作成。
如對本裁定抗告，須於裁定送達後10日內向本院提出抗告狀，並
繳納抗告費新臺幣1,000 元。
中    華    民    國   100    年    10    月    17    日
                          書記官  譚鈺陵